智慧財產及商業法院行政裁定  
110年度行專再字第1號
聲  請  人  達通科技股份有限公司


代  表  人  張世娟              
相  對  人  經濟部智慧財產局


代  表  人  洪淑敏              
上列當事人間因確認行政處分無效事件，聲請人對於中華民國10
9年3月31日最高行政法院109年度裁字第585號裁定及108年6月28
日本院108年度行專訴字第20號裁定，聲請再審，本院裁定如下
：
　　主  文
本件移送最高行政法院。
　　理  由
一、按再審之訴，專屬為判決之原行政法院管轄。對於審級不同
    之行政法院就同一事件所為之判決提起再審之訴者，由最高
    行政法院合併管轄之。對於最高行政法院之判決，本於第27
    3條第1項第9款至第14款事由聲明不服者，雖有前2項之情形
    ，仍專屬原高等行政法院管轄。裁定已經確定，而有第273
    條之情形者，得準用本編之規定，聲請再審。行政訴訟法第
    275條、第283條分別定有明文。惟抗告程序，依行政訴訟法
    第272條準用民事訴訟法第495條之1第1項規定，係準用民事
    訴訟法第三編第一章關於上訴審程序之第二審程序，且行政
    訴訟法並無於抗告程序不得自行認定事實之規定。則最高行
    政法院審理抗告事件，得自行認定事實，而與上訴程序有別
    。故對於最高行政法院駁回抗告之裁定聲請再審者，無論本
    於何類法定再審事由，依同法第283條準用第275條第1項規
    定，應專屬最高行政法院管轄（最高行政法院100年度10月
    份第1次庭長法官聯席會議決議參照；102年度裁字第1279號
    行政裁定參照）。
二、次按訴訟之全部或一部，法院認為無管轄權者，應依原告聲
    請或依職權以裁定移送於其管轄法院，行政訴訟法第18條準
    用民事訴訟法第28條第1項規定。
三、查本件聲請人與相對人間有關確認行政處分無效事件，前經
    本院於民國108年6月28日以108年度行專訴字第20號裁定駁
    回聲請人之訴，聲請人不服，提起抗告，業經最高行政法院
    於109年3月31日109年度裁字第585號裁定駁回抗告而確定在
    案，此經本院查明屬實，揆諸前開說明，聲請人對於本院及
    最高行政法院上開確定裁定，聲請再審，不論聲請人主張何
    類法定再審事由，依行政訴訟法第283條準用同法第275條第
    1項規定，應專屬最高行政法院管轄。準此，聲請人向本院
    聲請再審，即有違誤，依前揭規定，爰依職權將本件再審聲
    請移送於有管轄權之最高行政法院。
四、依智慧財產案件審理法第1條，行政訴訟法第18條，民事訴
    訟法第28條第1項，裁定如主文。　　　　　　
中　　華　　民　　國　　110 　年　　11　　月　　1 　　日
                          智慧財產第二庭
                            審判長法  官  李維心
　　    　　　　　　　　　　　　　法  官  曾啟謀
　　　　    　　　　　　　　　　　法  官  吳俊龍
以上正本係照原本作成。
如不服本裁定，應於送達後10日內向本院提出抗告狀，並繳納抗
告費新臺幣1,000元。
中　　華　　民　　國　　110 　年　　11　　月　　11　　日
  　　　　　　　　　　　　　　　　書記官　蔣淑君